臺灣雲林地方法院刑事判決　　　　　　　 93年度易字第428號
公　訴　人　臺灣雲林地方法院檢察署檢察官
被　　　告　庚○○　男　39歲.
上列被告因竊盜案件，經檢察官提起公訴（93年度偵字第4158、
4367號）及移送併辦（93年度偵字第4717號），被告於準備程序
進行中就被訴事實為有罪之陳述，由本院合議庭裁定以簡式審判
程序審理，判決如下：
    主  文
庚○○連續攜帶兇器竊盜，處有期徒刑壹年肆月。
    事  實
一、庚○○基於意圖為自己不法所有之概括犯意，為下列之竊盜
    犯行：
  (一)於民國93年10月11日（起訴書誤載為10月12日）晚間某時，
    在雲林縣斗六市○○○路307 號旁，見丁○○所有車號ＳＲ
    ─2217號自用小貨車鑰匙未取下，即徒手竊取後駕車離去，
    以供己代步之用。
  (二)於93年11月14日某時，庚○○夥同與其有竊盜犯意聯絡之蔡
    森明（另由檢察官偵辦），為掩人耳目，先將庚○○所有前
    已報廢之自用小貨車ＳＰ─8256號車牌（未繳回監理機關）
    懸掛在上開竊得之丁○○自用小貨車上（原車牌ＳＲ─2217
    號則為庚○○丟棄），再一同駕駛丁○○之自用小貨車前往
    雲林縣斗南鎮○○里○○路247 號己○○所經營之「億茂興
    業股份有限公司」外，徒手竊取該公司廠房外電線桿上之1
    個變壓器之內部零件（銅線、鐵片等，重量不詳），得手後
    駕車逃逸。嗣庚○○與蔡森明竟食髓知味，賡續前開竊盜之
    犯意聯絡，於翌日（15日）14時30分許，僱用不知情之「美
    峰吊車工程有限公司」員工高坤祺，駕駛車號ＵＥ─013 號
    吊車與庚○○、蔡森明所駕駛之丁○○自用小貨車（懸掛Ｓ
    Ｐ─8256號車牌）一同前往上址，利用操作吊車上伸臂機調
    取變壓器之方式，竊取上開公司廠房外電線桿上之2 個變壓
    器之內部零件（銅線、鐵片等，重量不詳），並置放於丁○○之自用小貨車上。庚○○與蔡森明得手後欲離去時，適己○○前往現場巡視廠房而發覺，經己○○出言質問，庚○○
    與蔡森明虛與委蛇後，趁己○○打電話報警時，駕駛上開自
    用小貨車（載運所竊得之零件）逃逸，庚○○嗣後並將ＳＰ
    ─8256號車牌丟棄在斗六市某處。
  (三)庚○○又承前開竊盜犯意，於93年10月16日15時許，駕駛上
    開所竊得之丁○○自用小貨車（是否懸掛車牌不明），行經
    雲林縣斗六市○○里○○○ 路旁空地，徒手竊取丙○○所有
    之角鐵4 支及錏板12塊，得手後旋駕車載往雲林縣斗六市○○路251 號蔡良成所經營之「健發廢料回收企業社」，以新
    台幣4830元之價格，賣給蔡良成（所涉故買贓物部分，另由
    檢察官移送本院併案審理）。嗣為避免警方追緝，庚○○又
    於同日晚間在雲林縣斗六市三平里某處，持客觀上足以對人
    之生命、身體、安全構成威脅而具有危險性之開口扳手1把
    （已遭庚○○丟棄，未扣案），竊得懸掛在甲○○所有之自
    用小客車上之車號ＡＱ─1020號車牌2 面後，懸掛在上開丁○○之自用小貨車上，並於翌日（17日）6 時許，駕駛丁○○之自用小貨車（懸掛ＡＱ─1020號車牌）再次前往斗六市
    ○○○ 路旁空地，竊得丙○○所有之錏板9 塊，並旋即於同
    日8 時許，駕車載往「健發廢料回收企業社」，以新台幣
    1753元賣給蔡良成。嗣警方會同丙○○於同日13時40分許，
    在前揭廢料回收場查獲丙○○所遺失之錏板、角鐵時，適庚○○駕駛丁○○之自用小貨車（懸掛ＡＱ─1020號車牌）前
    往該處兜售廢鐵，經蔡良成指認而為警查獲。
  (四)於93年10月29日14時許，庚○○騎輕型機車後附掛手堆車行
    經雲林縣斗六市○○里○○路44號前時，見乙○○所有之白
    鐵製水塔1 個置於釣魚場，乃徒手竊取後放在手堆車上，嗣
    欲離去時，為鄰右高名吉發覺庚○○行為可疑而報警查獲
二、案經雲林縣警察局斗六分局先後報請臺灣雲林地方法院檢察
    署檢察官偵查起訴，並經己○○訴由雲林縣警察局斗南分局
    報請臺灣雲林地方法院檢察署檢察官偵查後移送本院併辦。
    理  由
一、上揭事實，業據被告庚○○於本院審理時坦承不諱，核與關
    係人高坤祺、蔡良成、高名吉於警訊及檢察官訊問時所陳述
    被告行竊、銷贓等情節，以及被害人丁○○、己○○、林永
    玲、丙○○、乙○○於警訊或檢察官訊問時指訴遭竊之情節
    相符，並有車輛竊盜、車牌失竊資料個別查詢報表─查詢車
     輛認可資料、通聯調閱查詢單各1 份、贓物認領保管單（
     或贓物認領保管收據）4 紙、照片10幀在卷可證，足認被
     告之自白與事實相符。本件事證明確，被告犯行堪以認定
     。
二、經查，被告所持供犯如犯罪事實欄一(三)所示竊取ＡＱ─1020
    號車牌犯行之用之開口扳手1 把雖未扣案，惟據被告於本院
    審理時供稱：該扳手屬鐵製材質，兩邊均有開口，長度大約
    16公分（按：此係經被告當庭比劃，由通譯測量所得）等語
    ，該把扳手既屬鐵製，其質地必然堅硬，客觀上應足以對人
    之生命、身體、安全構成威脅，而具有危險性，是上開開口
    扳手應屬於兇器無訛。故核被告此部分所為，係犯刑法第
    321 條第1 項第3 款之攜帶兇器竊盜罪，其餘如犯罪事實欄
    一所示之犯行，則均係犯刑法第320 條第1 項竊盜罪。被告
    與蔡森明就如犯罪事實欄一(二)所示之2 次竊盜犯行，具有犯
    意聯絡及行為分擔，為共同正犯，其中就93年10月15日14
    時30分許行竊2 個變壓器內部零件部分，係利用不知情之高
    坤祺以遂行竊盜犯行，為間接正犯。被告先後多次竊盜犯行
    ，時間緊接，觸犯構成要件相同之罪名，顯係基於概括犯意
    反覆為之，為連續犯，爰依刑法第56條之規定，論以情節較
    重之攜帶兇器竊盜罪（如犯罪事實欄一(三)所示竊取ＡＱ─10
    20號車牌之犯行）一罪，並加重其刑。檢察官雖僅就被告如
    犯罪事實欄一(一)、(三)、(四)所示之竊盜犯行起訴，就如犯罪事
    實欄一(二)所示之竊盜犯行，則未據檢察官起訴，惟因與上開
    已起訴部分，具有連續犯裁判上一罪之關係，基於審判不可
    分之原則，均應為起訴效力所及，且亦經公訴檢察官當庭擴
    張犯罪事實，本院自應併予審究，附此敘明。
三、爰審酌被告前有煙毒、毒品戒治等前案紀錄，素行不佳；且
    年輕力盛，竟不思以正途賺取財物，意欲不勞而獲，多次侵
    害他人之財產權，動機不佳；除部分竊得之物品業經發還被
    害人外，並未積極賠償其他被害人之損失，惟其犯後能坦認
    犯行，態度尚可，以及教育程度為高中肄業、目前在家幫農
    等一切情狀，量處如主文所示之刑，以示警惕。
四、至未扣案之開口扳手1 把，雖供被告行竊之用，惟業已遭被
    告丟棄，為免日後執行困難，爰不予宣告沒收。
據上論斷，應依刑事訴訟法第273 條之1 第1 項、第299 條第1
項前段，刑法第56條、第321 條第1 項第3 款，判決如主文。
本案經檢察官戊○○到庭執行職務
中　　華　　民　　國　　94　　年　　2 　　月　　25　　日
                  刑事第五庭    法  官   李明益
以上正本證明與原本無異。
如不服本判決，應於判決送達後10日內向本院提出上訴狀（應附
繕本）。
                                書記官   莊正彬
中　　華　　民　　國　　94　　年　　2 　　月　　25　　日
附錄法條：刑法第321條第1項第3款。
中華民國刑法第321條
犯竊盜罪而有左列情形之一者，處六月以上、五年以下有期徒刑
：
一  於夜間侵入住宅或有人居住之建築物、船艦或隱匿其內而犯
之者。
二  毀越門扇、牆垣或其他安全設備而犯之者。
三  攜帶兇器而犯之者。
四  結夥三人以上而犯之者。
五  乘火災、水災或其他災害之際而犯之者。
六  在車站或埠頭而犯之者。
前項之未遂犯罰之。
